Inventaris van het archief van de familie Stieltjes, 1757-1969
Nationaal Archief, Den Haag
Collectie 470 Stieltjes
Stieltjes
1757-1969
C22204
0.60 meter; 21 inventarisnummers.
Normale geschreven. getypte en gedrukte documenten, geen bijzondere handschriften, en foto's.
Nationaal Archief, Den Haag
Stieltjes, Hendrik Willem
Stieltjes, Gerrit Jan
Stieltjes, Thomas Johannes
Stieltjes, Johannes Jacobus
Het archief van de familie Stieltjes (1757-1969) bestaat uit stukken aangaande verschillende generaties van deze familie en een verzameling stukken over Nederlands-Indië. De stukken hebben voornamelijk betrekking op personalia en autobiografische en genealogische gegevens. Tevens bevat het archief foto's en stukken betreffende onder andere de aanleg van spoorwegen en andere bouwprojecten in Nederlands-Indië.
Archiefvorming
Geschiedenis van het archiefbeheer
De verwerving van het archief
Het archief is door schenking verworven.
2.21
Aanwijzingen voor de gebruiker
Openbaarheidsbeperkingen
Volledig openbaar.
Materiële beperkingen
Aanvraaginstructie
Openbare archiefstukken kunnen online worden aangevraagd en gereserveerd. U kunt dit ook via de terminals in de studiezaal van het Nationaal Archief doen. Om te kunnen reserveren dient u de volgende stappen te volgen:
U maakt een profiel aan op www.gahetna.nl, en logt vervolgens in
Via de archiefinventaris (alleen de beschrijvingen met rode nummers) selecteert u het gewenste archiefstuk door op de knop 'Reserveren' te klikken
In het volgende scherm geeft u aan op welke dag u het archiefstuk wilt inzien
Indien u zich bevindt in de studiezaal en een tafelnummer heeft ontvangen kunt u dit nummer vermelden. Als u geen tafelnummer heeft kunt u tafelnummer 777 laten staan
Vervolgens bevestigt u uw reservering door deze te versturen.
Verwant materiaal
Beschikbaarheid van kopieën
Beschrijving van de series en archiefbestanddelen
- Hendrik Willem Stieltjes (1757-1831)., 1.
  - Stukken betreffende zijn geboorte, huwelijk en overlijden, met ingekomen familieberichten, van een lijst voorzien., 1757-1831; 1
  - Staat van dienst als militair met benoemingsbesluiten., 1795-1814; 2
  - Concepten van uitgaande familiebrieven en als autografen bewaarde familiestukken, met lijst., 1796-1803; 3
  - "Herinneringen", autobiografische aantekeningen over hemzelf en zijn familieleden tot 1794., Z.j.; 4
- Gerrit Jan Stieltjes (1797-1860)., 2.
  - Geboorte-akte met aanstellingsbesluiten als militair en diploma's, behorende bij ridderorden en eerbewijzen., 1827-1855; 5
  - Ingekomen brieven van familieleden uit Nederland, Nederlandsch-Indië en Brazilië, met lijsten., 1822-1860; 6
- Thomas Johannes Stieltjes (1819-1878)., 3.
  - De Nederlandsche hoofdrivieren en de plannen tot hunne verbetering (...) door een 'oud' soldaat (= T.J. Stieltjes). Gedrukt., 1850; 7
  - Gegevens omtrent de Zaak der Spoorwegen op Java. Bundel brochures van Stieltjes., 1863-1864; 8
- Johannes Jacobus Stieltjes (1864-1936)., 4.
  - Staat van dienst als ingenieur, met aanstelligsbesluiten en andere bijlagen., 1884-1919 en z.j.; 9; 1 omslag
  - Foto-album, houdende afbeeldingen van de spoorwegaanleg op Java en van gebeurtenissen en bezienswaardigheden aldaar. Eigen foto's en handelsuitgave., Z.j. (ca. 1880-1900); 10; 1 album
  - Foto's van interieurs en stadsgezichten in Soerabaja en Buitenzorg., Z.j. (ca. 1900); 11; 1 omslag
  - Foto's van zijn woninginterieur in Bondowoso., Z.j. (ca. 1903); 12; 2 ingelijste foto's
  - Overdrukken van artikelen van en over Stieltjes in "De ingenieur" en van een redevoering van ir. R.A. van Sandick naar aanleiding van Stieltjes' aftreden als voorzitter van het Koninklijk Instituut van Ingenieurs., 1928-1937; 13; 1 omslag
  - Tijdschrift van het Koninklijk Nederlandsch Aardrijkskundig Genootschap, houdende een artikel van Stieltjes over de spoor- en tramwegen in Nederlandsch-Indië., 1933; 14
  - Akte van zijn benoeming tot lid van het Bataafsch Genootschap der Proefondervindelijke Wijsbegeerte, met portretgravure van de stichter Steven Hoogendijk., 1929 en z.d.; 21; 2 stukken
    Aanvulling 1996.
- Documentatie over de familie Stieltjes., 5.
  - Stukken betreffende Thomas Johannes Stieltjes (1819-1878)., 1968-1969 en z.j.; 15
  - Stukken betreffende Johannes Jacobus Stieltjes (1809-1877), Emil Hendrik Stieltjes (1853-...), Thomas Johannes Stieltjes jr. (1856-1894) en Willem Marie Emilie Stieltjes (1897-1966)., Z.j.; 16
  - Stambomen van de familie Stieltjes en aanverwante families, met genealogische correspondentie., 1918-1945; 17
- Verzamelde stukken over Nederlandsch-Indië., 6.
  - Indië in beeld, platenalbum, uitgegeven door de Toeristenbond voor Nederland (A.N.W.B.)., 1911; 18
  - Ethnographica in het museum van het Bataviaasch Genootschap van Kunsten en Wetenschappen (...) door J.W. Teillers., 1910; 19
  - Map met fotografische afbeeldingen van Java door het officiële toeristenbureau van de Vereeniging Touristenverkeer te Weltevreden., Z.j. (ca. 1900); 20